【裁判字號】    95,抗,1615
【裁判日期】    951129
【裁判案由】    假扣押
【裁判全文】
臺灣高等法院民事裁定                  95年度抗字第1615號
抗  告  人  甲○○
上列抗告人因與相對人乙○○間假扣押事件，對於中華民國95年
10 月25日臺灣臺北地方法院95年度裁全字第15858號裁定，提起
抗告，本院裁定如下：
    主  文                                                                                                                                               N
原裁定廢棄。
抗告人以新臺幣壹佰捌拾肆萬元為相對人供擔保後，得對相對人
之財產在新臺幣伍佰伍拾萬元之範圍內為假扣押。
相對人如為抗告人供擔保金新臺幣伍佰伍拾萬元或將抗告人請求
之金額提存後，得免為或撤銷假扣押。
聲請及抗告訴訟費用由相對人負擔。
    理  由                                                                                                                                               N
一、按債權人就金錢請求或得易為金錢請求之請求，有日後不能
    強制執行或甚難執行之虞，欲保全強制執行者，得聲請假扣
    押，民事訴訟法第522條第1項、第523條第1項定有明文。又
    請求及假扣押之原因，應釋明之；前項釋明如有不足，而債
    權人陳明願供擔保或法院認為適當者，法院得定相當之擔保
    ，命供擔保後為假扣押，為民事訴訟法第 526條第1項、第2
    項所明定。所謂不能強制執行，如債務人浪費財產，增加負
    擔，或就其財產為不利益之處分，將成為無資力之情形等是
    ；所謂甚難執行之虞，如債務人將移住遠方或逃匿（最高法
    院19年抗字第232號判例參照）。
二、本件抗告人主張：相對人於民國（下同）95年 9月15日與第
    三人信義房屋仲介股份有限公司（下稱信義房屋公司）簽訂
    不動產買賣仲介專任委託書，委託信義房屋公司銷售門牌號
    碼台北市○○路○段15號4樓房屋及其坐落土地所有權應有部
    分，嗣信義房屋公司代理相對人，於同年10月 7日與伊達成
    以新臺幣（下同） 5,500萬元買賣上開房地之合意，並由伊
    簽發交付面額 550萬元之支票作為定金，由信義房屋公司代
    為簽收；詎相對人經第三人信義房屋公司通知，均未回應簽
    收定金，更致函信義房屋公司表示終止委託，依買賣定金收
    據之約定，相對人應賠償伊與定金同額之違約金；嗣經伊查
    知相對人已將上開房地信託登記予第三人彭月嫦，恐因其隱
    匿財產，致有日後不能強制執行或甚難執行之虞等情，除已
    提出買賣仲介任委託書、買賣定金收據、郵局存證信函、土
    地及建築改良物信託契約書以為釋明外（見原法院卷 4至15
    頁），復據陳明願供擔保以補釋明之不足，是其聲請對相對
    人之財產在550萬元之範圍為假扣押，核無不合，應予准許
    。乃原裁定竟以抗告人未釋明請求及假扣押之原因為由，駁
    回抗告人所為假扣押之聲請，自有未洽。抗告意旨指摘原裁
    定不當，聲明廢棄，為有理由，爰更為裁定如主文第2、3項
    所示。
三、據上論結，本件抗告為有理由，依民事訴訟法第 492條前段
    、第95條、第78條，裁定如主文。
中    華    民    國    95    年    11    月    29    日
                    民事第六庭
                        審判長法  官  林鄉誠
                              法  官  楊豐卿
                              法  官  梁玉芬
正本係照原本作成。
本裁定除以適用法規顯有錯誤為理由，並經本院許可外，不得再
抗告。如提起再抗告，應於收受後10日內委任律師為訴訟代理人
向本院提出再抗告狀。並繳納再抗告費新台幣１千元。
中    華    民    國    95    年    12    月    1     日
                              書記官  常淑慧


司法院資訊處製作；財團法人民間司法改革基金會備份。
